【裁判字號】    89,訴,205
【裁判日期】    890724
【裁判案由】    公共危險
【裁判全文】
臺灣桃園地方法院刑事判決                            八十九年度訴第二○五號
    公  訴  人  台灣桃園地方法院檢察署檢察官
    被      告  丁○○
    指定辯護人  本院公設辯護人  丙○○
右列被告因公共危險案件，經檢察官提起公訴（八十九年度偵字第一四一七號），本
院判決如左：
        主  文
丁○○放火燒燬現供人使用之住宅，未遂，處有期徒刑參年捌月。
扣案寶特瓶壹個沒收。
        事  實
一、丁○○不滿前妻羅素湄管教子女失當，而於民國八十八年十月二十九日凌晨三時
    許，酒後（未達心神喪失或精神耗弱）前往羅素湄位於桃園縣中壢市○○路四十
    五巷十一號三樓住處樓下吵嚷，然羅素湄不予置理，丁○○酒後又誤認同棟大樓
    內甲○○位於桃園縣中壢市○○路四十五巷七號三樓住處為羅素湄住處，一再按
    鈴要求羅素湄出來，甲○○與其子乙○○不予理會，丁○○竟即基於放火燒燬現
    供人使用之住宅之犯意，前往桃園縣中壢市○○路與中園路口之加油站購買汽油
    以其所有之寶特瓶裝置，再於當日凌晨三時三十分許返回前址，以不明工具撬開
    甲○○住宅之鐵門門鎖（毀損部分未據告訴），並將汽油潑撒於鐵門前地上，旋
    以香煙點燃火苗，拋置於地上，即行離去，火勢延燒致甲○○住宅鐵門、陽台、
    樓梯均燻黑，幸即時搶救而未燒燬住宅。警方並於現場扣得前揭寶特瓶一個。
二、案經桃園縣警察局中壢分局報請台灣桃園地方法院檢察署檢察官偵查起訴。
        理  由
一、訊之被告丁○○固坦承於右揭時地縱火之事實不諱，然辯稱當時酒醉，就現場狀
    況不甚清楚云云。經查，右揭事實已據被害人甲○○、乙○○指述歷歷，復有現
    場照片四張附卷、寶特瓶一個扣案佐證。雖被告酒後竟誤認他人之住宅為前妻之
    住宅，但據其自承購買汽油，裝置於寶特瓶內，前往現場潑撒汽油後，以香煙點
    燃火苗，旋速離去等節以觀，被告就其犯罪之行為細節，可能造成之危害，均有
    明確認識，其行為容有打擊錯誤，精神狀態則無心神喪失或精神耗弱之情形。事
    證明確，犯行堪以認定。
二、核被告所為，係犯刑法第一百七十三條第三項、第一項之放火燒燬現供人使用之
住宅未遂罪，其放火之行為僅燻黑住宅樓板鐵門，但未損及住宅之本體結構，行
    為結果尚屬未遂，公訴人求論以刑法第一百七十三條第一項之放火燒燬現供人使
    用之住宅罪，自有誤會。被告行為限於未遂，依刑法第二十六條前段之規定，其
    處罰按既遂犯之刑減輕之。爰審酌被告與前妻不睦，竟縱火洩憤，嚴重影響公眾
    生命身體財產安全，原應重懲，惟念前無犯罪紀錄，有台灣高等法院被告全國前
    案紀錄表一紙在卷可稽，素行尚稱良好，所為應係酒後衝動所致，且其犯後亦能
    坦承罪行，有悔悟之意等一切情狀，量處如主文所示之主刑。又扣案寶特瓶一個
    為被告所有，業據被告自承在卷，復為其犯罪所用之物，應依刑法第三十八條第
    一項第二款宣告沒收。
三、據上論斷，應依刑事訴訟法第二百九十九條第一項前段，刑法第一百七十三條第
    三項、第一項、第二十六條前段、第三十八條第一項第二款，判決如主文。
本案經檢察官魏雯祈到庭執行職務。
中      華      民      國      八十九      年    七    月    二十四    日
                                臺灣桃園地方法院刑事第五庭
                                      法  官  楊  得  君
右正本證明與原本無異。
如不服本判決，應於判決送達後十日內向本院提出上訴狀( 應附繕本 )，上訴於臺灣
高等法院。
                                      書記官  簡  慧  瑛
中       華      民      國      八十九     年    七    月    二十五    日
附論罪科刑依據之法條：
刑法第一百七十三條
放火燒燬現供人使用之住宅或現有人所在之建築物、礦坑、火車、電車或其他供水、
陸、空公眾運輸之舟、車、航空機者，處無期徒刑或七年以上有期徒刑。
失火燒燬前項之物者，處一年以下有期徒刑、拘役或五百元以下罰金。
第一項之未遂犯罰之。
預備犯第一項之罪者，處一年以下有期徒刑、拘役或三百元以下罰金。


司法院資訊處製作；財團法人民間司法改革基金會備份。
